臺灣高雄地方法院民事判決　　　　　　 96年度簡上字第124號
上　訴　人　甲○○
被上訴人　　乙○○
上列當事人間請求損害賠償事件，上訴人對於民國96年2月26日
本院95年度鳳簡字第2311號第一審判決提起上訴，本院於民國
96年6月29日言詞辯論終結，判決如下：
    主     文
原判決關於駁回上訴人後開第二項部分暨訴訟費用之裁判均廢棄。
被上訴人應再給付上訴人新臺幣壹萬陸仟壹佰參拾捌元及自民國
九十五年十一月十五日起至清償日止，按年息百分之五計算之利
息。
其餘上訴駁回。
第一、二審訴訟費用由被上訴人負擔四分之一，餘由上訴人負擔
。
    事實及理由
一、上訴人起訴主張：被上訴人於民國94年4 月25日上午1 時20
    分許，在高雄縣林園鄉○○街文化廣場「奇緣小吃部」消費
    時，因細故與上訴人發生口角，隨即出手拉扯上訴人，致使
    上訴人受有下唇挫傷、左手肘擦傷、左側頭部挫傷併腦震盪
    等傷害，復又揮手推落小吃部櫃檯上之物品，致使上訴人所
    有之玻璃窗毀損，不堪使用。被上訴人前開傷害、恐嚇之犯
    行，業經鈞院判以95年度簡字第214 號刑事判決拘役60日確
    定在案。上訴人因被上訴人前開傷害、毀損行為，請求其賠
    償醫療費及精神慰撫金共150,000 元，玻璃修復費6,960 元
    ，及因就醫而有7 日無法經營上開小吃部，每日平均損失營
    業額5,000 元，7 日共計損失35,000元。為此，依據侵權行
    為法律關係，請求被上訴人給付上訴人191,960 元及自起訴
    狀繕本送達之翌日起至清償日止，按年息5%計算之利息等語
    。
二、被上訴人則以：被上訴人曾於前揭時、地毆打上訴人，及毀
    損上訴人之玻璃，並願意賠償醫療費及玻璃修復費6,960 元
    及醫療費7,269 元，但上訴人請求之工作損失35,000過高，
    且無證據證明，另請求之精神慰撫金亦屬過高等語置辯。
三、原審經審酌結果，認上訴人所得請求玻璃修復費6,960 元，
    精神慰撫金以10,000元為適當，故而僅判命被上訴人給付16
    ,960 元 及自95年11月15日起至清償日止，按週年利率5%計
    算之利息（此部份因未據上訴而告確定），並駁回上訴人之
    其餘請求。上訴人就敗訴部分提起上訴，而就遭受傷害之醫
    療費及精神慰撫金再請求150,000 元（其中醫療費7,759 元
    ）、工作損失35,000元，並於本院聲明：(一)原判決關於駁回
    上訴人後開之訴部分廢棄；(二)被上訴人應再給付上訴人182,
    759 元，及自95年11月15日起至清償日止，按週年利率5%計
    算之利息；(三)第一、二審訴訟費用由被上訴人負擔。被上訴
    人則於本院聲明：(一)上訴駁回；(二)第二審訴訟費用由上訴人
    負擔。
四、上訴人主張被上訴人於94年4 月25日上午1 時20 分 許，在
    高雄縣林園鄉○○街文化廣場「奇緣小吃部」，出手拉扯上
    訴人，致使上訴人受有下唇挫傷、左手肘擦傷、左側頭部挫
    傷併腦震盪腫等傷害，及揮手推落小吃部櫃檯上之物品，致
    使上訴人所有之玻璃窗毀損，致支出玻璃修復費6,960 元之
    事實，業據提出建佑醫院診斷證明書、本院95年度簡字第21
    4 號刑事判決各1 份，並經玻璃修理工即證人廖錦舜於原審
    證述甚詳（見本院卷第6-9 、34、51頁），且為被上訴人所
    不爭執，堪信為真實。至上訴人主張因本件傷害致其受有醫
    藥費及精神上損失150,000 元（其中醫療費為7,759 元）、
    工作損失35,000元，為被告所否認，並以前揭情詞置辯。是
    本件應審究者為：上訴人得請求賠償之醫療費、工作損失及
    精神慰撫金為若干？
五、按因故意或過失，不法侵害他人之權利者，負損害賠償責任
    ；不法侵害他人之身體或健康者，對於被害人因此喪失或減
    少勞動能力，或增加生活上之需要時，應負損害賠償責任；
    不法侵害他人之身體、健康、名譽、自由、信用、隱私、貞
    操，或不法侵害他人人格法益而情節重大者，被害人雖非財
    產上之損害，亦得請求賠償相當之金額，民法第184 條第1
    項前段、第193 條第1 項及第195 條第1 項前段分別定有明
    文。茲就原告請求賠償之各項金額是否准許，分述如後：
  (一)醫療費部分：
    上訴人主張其因本件傷害而受有腦震當傷害等傷害，致其支
    出醫療費用7,759 元，固據提出醫療收據影本為證（見本院
    卷第7-11頁）；惟其中95年5月3日收據150元1紙，為重複計
    算，另96年3 月6 日收據2 紙費用共計240 元及95年5 月17
    日收據100 元，總計490 元，均非本件傷害所支出之醫療費
    ，應予剔除，故上訴人所支出之醫療費應為7,269 元（0000
    －000 ＝7269）；復經本院依職權向建佑醫院函查結果，上
    訴人於94年4 月25日上午1 時57分至該院急診，當時左側手
    臂及前臂措擦傷、頭皮挫傷、下嘴唇紅腫，於同日上午及同
    年5 月3 日皆因前述傷症至該院就診，於同年5 月4 日再度
    回診，自訴1 週前被打，致左側頭皮顳部挫傷、持續頭暈、
    噁心、胸悶，同日辦理住院至5 月10日出院，此次住院與94
    年4 月25日病因有承續之關係，其上開就診期間所負擔之醫
    療費用共計7,269 元，有該院96年5 月28日建佑院字第0960
    0098號函文暨收據9 紙為證（見本院卷第40-45 頁），且為
    被上訴人所不爭執（見本院卷第51頁），足見上訴人所支出
    之醫療費用確為7,26 9元。是本院認其得請求之醫療費用應
    為7,269 元，逾此部分之請求，為無理由。
  (二)工作損失部分：
    上訴人主張其受傷害，於就醫期間有7 日無法經營上開小吃
    部工作，以其平均每日營業額5,000 元計算，共損失35,000
    萬元，並提出房屋及點唱機租賃合約與營業用電度數表為證
    （見本院卷第29-36 頁）。惟查，上訴人因本件傷害就醫（
    含門診及住院）日數，共計10日之事實，有上開建佑醫院函
    文可證，並為兩造所不爭執，則上訴人主張有7 日就醫期日
    無法工作而受有營業損失，堪信為真實。上訴人雖主張其每
    日營收平均為5,000 元，惟被上訴人否認之，且上訴人所提
    出之上開合約及用電度數表僅足以證明上訴人有經營上開小
    吃部之事實，尚無法證明其每日營收平均為5,000 元，復未
    提出其他證據資料以供本院審酌，況營業收入尚須扣除成本
    ，故其主張每日營收平均為5, 000元乙事，即無可採。是本
    院參酌原告每月房屋租金2 萬元，伴唱機租金每月1 萬8 仟
    元，換算每日成本至少支出1267元（20000 ÷30＝667 ，18
    000 ÷30＝600 ，600+667=1267，元以下四捨五入），計算
    原告就醫之營業損失，合計7 日無法營業之損失為8,869 元
    ，其計算方式如下：〔1267×7 ＝8869〕。上訴人逾此範圍
    之請求，即屬無據，應予駁回。
  (三)精神上慰撫金部分：
    上訴人因本件傷害而住院治療，是其精神上應受有相當之恐
    懼痛苦，惟其所受傷勢為腦震盪及多處小面積之挫擦創傷，
    尚非過重，經住院治療後應無大礙，又查上訴人學歷為高職
    畢業，名下僅有汽車1 部，而被上訴人學歷則為國中畢業，
    名下亦僅有汽車1 部，此經本院依職權查詢兩造之財產歸屬
    資料清單在卷可稽（見原審卷第36-48 頁），本院斟酌兩造
    之身分、地位、經濟狀況及原告所受傷害程度等一切情狀，
    認原告請求142,241 元慰撫金，尚嫌過高，應以10,000元為
    適當。
六、綜上所述，上訴人因被上訴人之傷害、毀損等行為，致使上
    訴人受有財產、身體及精神上之傷害，則上訴人本於侵權行
    為損害賠償之法律關係，得請求被上訴人給付醫療費7,269
    元、工作損失8,869 元、玻璃修復費6,960 元及精神慰藉金
    10 ,000 元，合計33,098元，及自起訴狀繕本送達被上訴人
    之翌日即95年11月15日起至清償日止，按週年利率5%計算之
    利息，為有理由，應予准許，逾此所為之請求為無理由，應
    予駁回。而原審就上開應准許部分，為上訴人敗訴之判決，
    尚有未洽。上訴意旨請求廢棄改判，為有理由，爰由本院將
    原判決此部份予以廢棄，改判如主文第2 項所示。至於上訴
    人之請求不應准許部分，原判決為上訴人敗訴之判決，經核
    並無不符，上訴意旨請求廢棄改判，為無理由，應予駁回。
七、據上論結，本件上訴為一部有理由，一部無理由，應依民事
    訴訟法第436 條之1 第3 項、第449 條第1 項、第450 條、
    第79條、第460條，判決如主文。
中　　華　　民　　國　　96　　年　　7 　　月　　20　　日
                  民事第一庭審判長法  官　陳嘉惠
                                  法　官　鄭峻明
                                  法　官　廖純卿
正本係照原本作成。
本判決不得上訴。
中　　華　　民　　國　　96　　年　　7 　　月　　20　　日
                                  書記官  洪嘉慧
